【裁判字號】    95,交抗,651
【裁判日期】    950822
【裁判案由】    違反道路交通管理處罰條例
【裁判全文】
臺灣高等法院交通事件裁定             95年度交抗字第651號
抗  告  人
即  異議人
即受處分人  甲○○
上列抗告人因違反道路交通管理處罰條例案件，不服臺灣士林地
方法院，95年度交聲字第386號，中華民國95年6月30日所為之裁
定（原處分案號：北市裁二字第裁22-AEU058021號），提起抗告
，本院裁定如下：
    主  文
抗告駁回。
    理  由
一、原裁定意旨如附件。
二、抗告意旨略以：抗告人是因車禍無法及時支付修車費用，致
    車牌未能裝在車上，於被查獲之時即主動出示車牌並說明原
    因，並非故意不懸掛，原裁定處罰鍰新台幣3600元，當屬該
    罰，會前往繳納，但為何仍要吊銷牌照，當時取締員警僅告
    知拒收舉發違反道路交通管理事件通知單仍會寄到家，並未
    提及吊銷牌照之事，為免浪費公家資源，期能不吊銷牌照，
    爰提起抗告，請求撤銷原裁定云云。
三、按汽車已領有號牌而未懸掛或不依指定位置懸掛者，處汽車
    所有人新臺幣3千6百元以上1萬8百元以下罰鍰，並禁止其行
    駛：且其汽車牌照吊銷之。道路交通管理處罰條例第12條第
    1項第7款、第2項定有明文。
四、本件抗告人即受處分人甲○○騎乘所有之車號CKZ-913號重
    型機車，於民國95年1月10日2時50分許，在臺北市○○區○
    ○路、立德路口，經警攔停舉發「領有號牌而未懸掛」之事
    實，業據抗告人於原審供承不諱，並經原裁定敘明如上。且
    經證人即取締之員警林俊煌於原審證述略稱：「我本來以為
    被告發人的車牌剛剛掉的，但是異議人告訴我已經掉二天了
    ，…異議人有把車牌從行李箱裡拿出來，但是後來我有開單
    。」等語，足見抗告人之機車確實領有牌照，而且已有二天
    未懸掛之情甚明，縱因抗告人曾因車禍致牌照掉落屬實，既
    已過了二天，仍不修復，並非突發一時不知，自難執為不掛
    牌照而繼續行駛之正當理由，況依抗告人所提出之估價單所
    載修車品名，亦與車牌能否懸掛無關。至舉發之員警於被舉
    發人拒收舉發通知單時僅曾說：不收罰單的話還是會寄到你
    家，但並沒說要吊銷牌照」之詞，其意在告知被舉發人當場
    拒收舉發單，仍會依規定辦理，被舉發人並不能因而免責之
    情，併予敘明。
五、綜上，原審以抗告人係機車所有人，已領有號牌而未懸掛或
    不依指定位置懸掛，依道路交通管理處罰條例第12條第1項
    第7款、第2項規定裁處罰鍰新台幣3600元，並吊銷牌照，核
    無不合，抗告人執上詞，指摘原裁定不當，為無理由，應予
    駁回。
據上論結，應依道路交通案件處理辦法第25條、第26條，刑事訴
訟法第412條，裁定如主文。
中    華    民    國    95    年    8     月    22    日
                    交通法庭審判長法  官  尤豐彥
                                  法  官  吳鴻章
                                  法  官  魏新國
以上正本證明與原本無異。
不得再抗告。
                                  書記官  吳玉華
中    華    民    國    95    年    8     月    22    日


司法院資訊處製作；財團法人民間司法改革基金會備份。
